最　高　行　政　法　院　裁　定
　　　　　　　　　　　　　　　　　　 96年度裁字第03866號
上　訴　人　美商‧大溪地諾麗國際行銷股份有限公司臺灣分公
　　　　　　司
代　表　人　甲○○
訴訟代理人　黃台芬　律師
　　　　　　陳凱君　律師
　　　　　　蔡胥捷　律師
被 上訴 人　財政部基隆關稅局
代　表　人　丘欣
上列當事人間進口貨物核定完稅價格事件，上訴人對於中華民國
95年10月14日臺北高等行政法院95年度訴字第1077號判決，提起
上訴，本院裁定如下：
　　主  文
上訴駁回。
上訴審訴訟費用由上訴人負擔。
　　理  由
一、按對於高等行政法院判決之上訴，非以其違背法令為理由，
    不得為之，行政訴訟法第242條定有明文。依同法第243條第
    1項規定，判決不適用法規或適用不當者，為違背法令；而
    判決有同條第2項所列各款情形之一者，為當然違背法令。
    是當事人對於高等行政法院判決上訴，如依行政訴訟法第24
    3條第1項規定，以高等行政法院判決有不適用法規或適用不
    當為理由時，其上訴狀或理由書應有具體之指摘，並揭示該
    法規之條項或其內容；若係成文法以外之法則，應揭示該法
    則之旨趣；倘為司法院解釋或本院之判例，則應揭示該判解
    之字號或其內容。如以行政訴訟法第243條第2項所列各款情
    形為理由時，其上訴狀或理由書，應揭示合於該條項各款之
    事實。上訴狀或理由書如未依此項方法表明，或其所表明者
    與上開法條規定不合時，即難認為已對高等行政法院判決之
    違背法令有具體之指摘，其上訴自難認為合法。
二、本件上訴人對於高等行政法院判決上訴，略以：(一)原審判決
    認為系爭進口貨物於全世界均係以直銷方式販售，且依據非
    屬上訴人網站及上訴人於原審所提出與銷售方式無關之「事
    業手冊」認定旗艦店品味生活館之直銷消費仍屬直銷體系，
    惟未說明為何不採上訴人業於原審提出用以證明「系爭進口
    貨物亦可以直銷以外方式販售」之廣告等證據或「在餐廳點
    用系爭果汁產品亦為購買方式」、「事業手冊乃上訴人對其
    會員之說明及相關約定事項，與系爭果汁產品進口無關」等
    主張，及如何依調查證據之結果或論理經驗法則而得上開認
    定結論；又原審倒果為因，以事業手冊臆測直銷系統為銷售
    系爭貨物之唯一方式；均有判決不備理由或理由矛盾、取捨
    證據違反經驗法則及認定事實不依證據之違法。(二)原審判決
    認為依上訴人與訴外人MORINDA公司所訂立之資訊軟體授權
    合約及銷售技術授權合約，「可知上訴人自國外進口系爭貨
    物，需依上開合約內容支付相關權利金」、「如不給付，則
    購買系案貨物之交易無法完成」，惟查上揭授權合約僅約定
    上訴人因使用MORINDA公司授權之軟體以及KNOW-HOW需支付
    權利金，並未提及進口系爭貨物時即需繳交權利金，故該二
    合約所載條文與是否支付權利金方能進口系爭貨物無涉。是
    原判決未說明其得出上揭結論之理由，亦有理由不備及認定
    事實不依證據之違法。(三)原審判決未說明為何銷售技術權利
    金及資訊軟體權利金為關稅法第29條第3項第3款、同法施行
    細則第12條第2項所定之權利金，亦未在關稅法及同法施行
    細則均無規定「交易條件」之情形下對「交易條件」之定義
    加予補充，率爾適用該等法令，亦屬判決不備理由、不適用
    法規及適用法規不當之違法；實則，上訴人業於原審一再主
    張MORINDA公司未將資訊軟體授權合約及銷售技術授權合約
    之簽署或其權利金之給付列為系爭進口貨物之「交易條件」
    ，縱使上訴人不使用該項軟體所載之經營方式經營其業務，
    亦不影響系爭果汁之進口，而銷售技術授權合約得適用於各
    種產品之銷售，不限於系爭果汁產品，且該等權利金之計算
    非以進貨貨物數量為基礎，而係以上訴人進口後在台灣「一
    個時段中」銷售之數量為計算基礎，故系爭權利金之計算已
    脫離進口時之交易行為，上揭二授權合約與貨物之「進口」
    無關，不可能為系爭果汁進口之交易條件，惟原審不採上揭
    主張，亦未說明何以不採暨何以與進口時交易行為完全脫鉤
    之權利金尚須計入完稅價格之心證理由，亦有違反論理法則
    及理由不備；為此訴請將原判決廢棄、並將訴願決定、復查
    決定及原處分均撤銷云云。經查，行政法院於案件審理結果
    ，遇有多種獨立的理由足以支持判決之成立，法院只採用其
    中一種或數種為理由之情形，或支持主文成立之理由記載有
    簡略之嫌，尚不構成判決理由不備的瑕疵，即尚不得認定判
    決違法。綜觀原審判決，已就上訴人請求判決聲明逐項論述
    ，足以支持判決之成立，就上訴人其餘攻擊方法，不影響本
    案判決結果者，不一一論，於法尚無不合。本件上訴理由
    狀所載內容，無非係執系爭進口貨物亦可以直銷以外方式販
    售、上揭二授權合約與貨物之「進口」無關，不可能為系爭
    果汁進口之交易條件，自不應列入完稅價格等業經原審論斷
    不採之前詞，進而就原審取捨證據、認定事實之職權行使，
    斤斤指摘其為不當，並就原審已論斷者，泛言不備理由或認
    定事實不依證據，或就原審所為論斷，泛言有違反論理法則
    、經驗法則、不適用法規及適用法規不當之違法，均難認已
    具體表明原判決有何合於不適用法規、適用法規不當、或行
    政訴訟法第243條第2項所列各款之情形，即非對該判決之如
    何違背法令已有具體之指摘。依首揭說明，應認其上訴為不
    合法。末查，原審僅係在經斟酌全辯論意旨及調查證據而業
    已依職權認定系爭進口貨物於全世界均係以直銷方式販售以
    及上揭兩項權利金與系爭進口貨物有關之餘，額外參酌上訴
    人於原審所提出之「事業手冊」，附帶說明其相關心證，並
    無如上訴人所稱「以事業手冊臆測直銷系統為銷售系爭貨物
    之唯一方式」之情形，上訴意旨執此指摘，要屬誤會，附此
    敘明。
據上論結，本件上訴為不合法，依行政訴訟法第249條第1項前段
、第104條、民事訴訟法第95條、第78條，裁定如主文。
中　　華　　民　　國　　96　　年　　12　　月　　21　　日
                    最高行政法院第五庭
                        審判長法官　林　茂　權
                              法官　鄭　小  康
                              法官　鄭　忠　仁
                              法官　黃　本　仁
                              法官　吳　東　都
以  上  正  本  證  明  與  原  本  無  異
中　　華　　民　　國　　96　　年　　12　　月　　21　　日
　　　　　　　　　　　　　　　書記官　王　福　瀛
